【裁判字號】    92,上易,1630
【裁判日期】    920711
【裁判案由】    竊盜等
【裁判全文】
台灣高等法院台中分院刑事判決                  九十二年度上易字第一六三號
    上  訴  人
    即  被  告  巳○○
右上訴人因恐嚇取財等案件，不服臺灣台中地方法院九十二年度易緝字第三０二號中
華民國九十二年七月十一日第一審判決（起訴案號：臺灣台中地方法院檢察署九十一
年度偵字第一二０三七、一二八五八號，移
八號），提起上訴，本院判決如左：
      主  文
上訴駁回。
      事實及理由
一、本案經本院審理結果，認第一審判決認事用法及量刑均無不當，應予維持，並引
    第一審判決書記載之事實、證據及理由。（如附件）
二、被告上訴意旨略以：伊完全未參與原審判決所示竊盜汽車及恐嚇取財犯行，本案
    完全以共同被告壬○○不實之供述為依據，伊雖曾三、四次以機車載宋某去打電
    話，但不知恐嚇之事，當日壬○○被警方查獲時，因警方人員穿便服且持槍，伊
    因害怕才跑掉，沒有被抓到，請求向網路公司橘子天堂查詢，原判決所載犯罪時
    間，伊在上網云云。
三、本院查：
  (一)被告巳○○確有與共同被告壬○○事前謀議、分工，共同為如原判決附表三、四
    、五所示竊車後向車主恐嚇取財行為之事實，業據共同被告壬○○於警詢時及偵
    查、原審審理中供述甚詳，參酌：I證人即如原判決附表三編號六所示被害人Ａ
    ○○於原審審理中所證：當時共接獲四、五通竊車之人向其恐嚇取財之電話，且
    共有二人先後撥打電話向其恐嚇取財等語，足以說明為前開竊車後恐嚇取財之人
    應有二人。II壬○○於打電話向原判決附表三編號八被害人癸○○恐嚇，為警當
    場查獲時，被告趁機逃逸之事實，亦據被告自承在卷，核與證人即查獲共同被告
    之警員林松輝復結證相符。III被告巳○○復自承除共同被告壬○○曾向其借錢，
    其亦曾向共同被告壬○○借錢而有金錢債務關係外，雙方並無宿怨，以其所稱與
    共同被告壬○○間之金錢債務關係既係互有往來，亦難認共同被告壬○○有何須
    挾怨而設詞誣陷之必要，而壬○○於原審及本院審理時，兩度與被告當庭對質，
    雖其供述被告參與竊盜及打電話之次數，因客觀記憶力影響，前後略有不同，且
    於本院審理時，以被告涉案情節較輕等理由，請求本院對被告刑責從輕考量，然
    就被告確與伊有共同謀議且分工竊取車輛，並以電話恐嚇車主之事實仍供述不移
    。Ⅳ各該車輛失竊後並遭恐嚇取財等情形，業據原判決附表三、四、五所示被害
    人宇○○等人指述歷歷，並有車輛車牌失竊作業查詢車輛認可資料表二十六份、
    現場照片十八張、對帳單影本十二份、匯款單影本十份、台中縣市警察局車輛失
    竊尋獲證明單影本九份、自動櫃員機交易明細表影本八份、贓物認領保管單四份
    、活期儲蓄存款存摺等影本二份、報案三聯單影本二份等件在卷為憑等情，共同
    被告壬○○所為被告不利之供述應與事實相符。
  (二)至被告聲請調查其於行竊時可能上網一節，經本院函請遊戲橘子數位科技股份有
    限公司，檢送該公司網路遊戲橘子天堂被告帳號，於九十一年四月至六月，前後
    三個月期間，其上網時間之所有紀錄，惟該公司以九十二年十月七日遊（行）線
    函字第九二００一００七一０號函稱，因查詢時間已逾電磁紀錄保留之二個月期
    間，無法提供查詢資料等情。
四、原審因而適用刑事訴訟法第二百九十九條第一項前段，刑法第二十八條、第五十
    六條、第三百二十條第一項、第三百二十一條第一項第三款、第三百四十六條第
    一項、第五十五條、第四十七條、第五十一條第五款、第三十八條第一項第二款
    ，罰金罰鍰提高標準條例第一條前段等規定，並審酌被告有賭博、違反毒品危害
    防制條例等前科，素行非佳，且其正值年輕力壯，卻不思循正途賺取財富，如原
    判決事實欄一所示部分所為犯行次數即達三十次，導致被害人財產受損，接獲恐
    嚇電話造成心理上恐懼不安，危害社會治安頗鉅，犯後猶飾詞狡辯而未能坦承犯
    行，關於原判決事實欄二所示部分則已坦承犯行，竊得財物亦已歸還被害人酉○○，及其各該犯罪手段、動機等一切情狀，分別量處徒刑，並定其應執行刑為有
    期徒刑二年七月，並就原判決附表一編號一至八所示之物，依法宣告沒收，其認
    事用法核無違誤，量刑亦屬允當，上訴意旨猶執陳詞否認犯罪，其上訴為無理由
    ，應予駁回。
五、據上論斷，應依刑事訴訟法第三百七十三條、第三百六十八條，判決如主文。
本案經檢察官辛○○到庭執行職務。
中      華      民      國      九十二   年       十      月     五     日
                                    臺灣高等法院臺中分院刑事第四庭
                                          審判長法  官  洪  耀  宗
                                                法  官  江  德  千
                                                法  官  劉  登  俊
右正本證明與原本無異。
不得上訴。
                                                書記官  鄧  智  惠
中      華      民      國      九十二   年     十一      月     六     日
                                                                        Ｉ
附件
台灣台中地方法院刑事判決                        九十二年度易緝字第三二號
    公  訴  人  台灣台中地方法院檢察署檢察官
    被      告  巳○○  男  三十一歲（民國○○年○月○○日生）
                        身分證統一編號：Ｂ一二六一一二四三號
                        住彰化縣田尾鄉○○路○段二七二巷二號
                        居台中市○○區○○路一段九二號
                        （另案在台灣台中戒治所強制戒治中）
右列被告因竊盜等案件，經檢察官提起公訴（九十一年度偵字第一二０三七、一二八
五八號），及移送併案審理（九十一年度偵字第二０六八八號），本院判決如左：
    主  文
巳○○共同連續意圖為自己不法之所有，以恐嚇使人將本人之物交付，累犯，處有期
徒刑貳年陸月；扣案如附表一編號一至八所示之物，均沒收。又竊盜，累犯，處有期
徒刑參月。應執行有期徒刑貳年柒月；扣案如附表一編號一至八所示之物，均沒收。
    事  實
一、巳○○前於民國八十七年、八十八年間分別因賭博及施用、轉讓毒品案件，前者
    經法院判處有期徒刑五月，如易科罰金，以三百元折算一日確定，並於八十六年
    七月二十五日易科罰金而執行完畢，後者則經法院判處罪刑並定其應執行有期徒
    刑一年且確定在案後，於八十九年十月十六日執行完畢；其猶不知悔改，復與壬○○（關於如附表三、四所示部分，業經本院以九十一年度易字第二０一四號刑
    事判決判處有期徒刑一年十月確定，另如附表五所示者，則經台灣台中地方法院
    檢察署檢察官認曾經判決確定而為不起訴處分在案）以犯意聯絡，共同基於意圖
    為自己不法所有之概括犯意，二人謀議推由壬○○負責下手竊取車輛，再將之交
    付與巳○○以電話與車主聯絡，由巳○○負責向車主恐嚇而要求交付贖款，巳○○隨即循自由時報所刊登關於販賣人頭帳戶分類廣告之聯繫電話，向不詳姓名年
    籍之人以不詳價格，購入如附表二所示帳戶，作為指示車主匯款之用，而壬○○
    則先後在如附表三、四、五所示時間、地點，攜帶客觀上可供兇器使用之如附表
    一所示編號二至六之工具，及戴用如附表一編號一所示手套一副，連續下手竊取
    如附表三、四、五所示宇○○等之車輛，其中如附表三編號四、五、八所示者，
    並由巳○○陪同其前往而在旁把風，由壬○○下手行竊，前後共計竊得如附表三
    、四、五所示車輛計三十部，再推由壬○○或巳○○依所竊得車輛內車主或使用
    人所置放連絡電話等資料，先後向如附表三、四、五所示宇○○等人恫嚇稱：須
    依其指示將匯款匯入所指定之帳戶內，否則即將車輛加以拆解，別想再找回車輛
    等語，而以此加損害於宇○○等人所使用車輛之財產等事恐嚇之，致使如附表三
    、四、五所示被害人宇○○等人均心生畏懼，其中如附表三編號三、四、五、六
    、七，如附表四編號一、二、三、四、五、七、八、九及如附表五所示所示被害
    人丁○○等人，並因而依其指示，將各該款項匯入巳○○使用之帳戶中（各該匯
    款金額、匯入帳戶情形詳如附表三編號三、四、五、六、七，附表四編號一、二
    、三、四、五、七、八、九及附表五所示），巳○○得款後，再將各該車輛置放
    地點告知被害人丁○○等人前往取回，另如附表三編號一、二、八及附表四編號
    六所示部分，則因各該被害人未依其等指示匯款，始未得逞；壬○○每竊得一部
    車輛交付與巳○○後，可分得新台幣（下同）六千元至一萬元不等之代價。嗣因
    壬○○於如附表三編號八所示之時間、地點，竊取癸○○所有之車牌號碼ＱＲ－
    八二七二號自用小客車一部，由巳○○以機車搭載壬○○外出以公共電話要求癸○○匯款四萬元，因癸○○隨即報警處理，並諉以同意但希望降低匯款金額之方
    式拖延時間，而於同日十五時四十分許，接續由壬○○在台中市○○路與山西路
    路口，第五次持如附表一編號八所示電話卡撥打公共電話，詢問癸○○是否匯款
    時，為警當場查獲，巳○○則逃逸無蹤，並經壬○○帶同警方前往其位於台中市
    ○區○○路一段五十巷八號十樓之十七號住處走廊之天花板內，扣得壬○○所有
    如附表一所示之物。
二、巳○○於九十一年七月一日二十一時三十分許，在台中市○○區○○路五一四號
    ＴＯＰ撞球館內，因自己無行動電話可用，竟意圖為自己不法之所有，見酉○○
    將其所有諾基亞廠牌、八三一０型號之紅色行動電話機具一具放置在一號撞球桌
    旁之置物桌上，遂趁酉○○不注意之際，以手將該行動電話機具置入褲子右邊口
    袋內而竊取之。嗣因其行竊過程適為在場之張麗蘭所目睹，經張麗蘭追至大門口
    捉住巳○○，並大喊有小偷，始經撞球館服務人員協力共同逮捕而報警查獲。
三、案經彰化縣警察局彰化分局、台中市警察局第六分局分別報請台灣台中地方法院
    檢察署檢察官偵查起訴及移送併案審理。
    理  由
一、訊據被告巳○○僅坦承有前揭事實欄二所示竊取行動電話之行為，惟矢口否認有
    何如事實欄一所示竊車並對車主恐嚇取財等行為，並辯稱：於九十一年六月十九
    日即如附表三編號八所示時間，其雖有搭載共同被告壬○○沿路撥打公共電話，
    係因共同被告壬○○表示電話不通，後來見到警察持槍喝令共同被告壬○○不要
    動，其受到驚嚇才趕快離開，並未與共同被告壬○○前往竊車或以電話向車主恐
    嚇取財云云。然查，關於事實欄一所示部分，被告巳○○確有與共同被告壬○○
    事前謀議共同為如附表三、四、五所示竊車後向車主恐嚇取財之行為，其中如附
    表三編號四、五、八所示者被告巳○○且陪同共同被告壬○○前往而在旁把風，
    至於向車主恐嚇取財之部分，部分係共同被告壬○○或被告巳○○單獨以電話為
    之，部分則係其二人接續以電話向同一車主為恐嚇取財行為等情，業據共同被告
    壬○○於警詢時及偵審中供述甚詳，而證人即如附表三編號六所示被害人Ａ○○
    於本院審理中亦結證稱：當時共接獲四、五通竊車之人向其恐嚇取財之電話，且
    共有二人先後撥打電話向其恐嚇取財等語，雖其亦證稱無法辨識該二人之聲音是
    否即為被告巳○○或共同被告壬○○，惟仍足以說明為前開竊車後恐嚇取財之人
    應有二人，則以此佐證共同被告壬○○為警當場查獲後，即已供明被告巳○○有
    參與各該竊車、恐嚇取財之行為，而被告巳○○復自承除共同被告壬○○曾向其
    借錢，其亦曾向共同被告壬○○借錢而有金錢債務關係外，雙方並無宿怨，以其
    所稱與共同被告壬○○間之金錢債務關係既係互有往來，亦難認共同被告壬○○
    有何須挾怨而設詞誣陷之必要等情形下，加之證人即查獲共同被告之警員林松輝
    復結證稱：查獲共同被告壬○○時經詢問有無其他歹徒，共同被告壬○○即稱另
    有一人騎機車載送前往撥打電話，其雖立即找尋是否另有一人，但因現場車輛太
    多而未及發現等語，被告巳○○且自承確有搭載共同被告壬○○接續撥打電話之
    情形，實足以認定共同被告壬○○指稱與其共同為前開竊車及恐嚇取財行為之人
    即為被告巳○○一事，應為真實；又各該車輛失竊後並遭恐嚇取財等情形，業據
    附表三、四、五所示被害人宇○○等人指述歷歷，並有車輛車牌失竊作業查詢車
    輛認可資料表二十六份、現場照片十八張、對帳單影本十二份、匯款單影本十份
    、台中縣市警察局車輛失竊尋獲證明單影本九份、自動櫃員機交易明細表影本八
    份、贓物認領保管單四份、活期儲蓄存款存摺等影本二份、報案三聯單影本二份
    等件在卷為憑；又就共同被告壬○○下手行竊時，被告巳○○有無在場把風一事
    ，業據共同被告壬○○於警訊時及偵查中均供明有幾次為竊盜犯行時，被告巳○○亦有在場把風之情形，雖共同被告於警訊時及偵查初訊中，就何次竊盜犯行被
    告巳○○始有在場把風之供述先後不一，惟於九十一年七月三日偵查訊問中，經
    檢察官詢以為何之前供述不一，並將相關行竊時間、地點逐項提示後，共同被告
    壬○○已明確陳稱僅如附表三編號四、五、八所示者其下手行竊時，被告巳○○
    亦有在場把風之情形，於本院審理中共同被告壬○○亦明確陳稱先前即與被告巳
  ○○謀議約定，就彼此間分別所為竊盜、恐嚇取財行為均知情而有犯意聯絡，是
    應以共同被告壬○○於九十一年七月三日偵查中逐一指認被告巳○○有無參與把
    風行為之供述，方屬實在；此外，復有如附表一編號一至八所示等物扣案可資佐
    證，被告巳○○上開所辯，顯屬卸責之詞，並無可採。另關於如事實欄二所示被
    告巳○○竊取行動電話機具之部分，亦分別據被害人酉○○、證人張麗蘭指、證
    述在卷，並有現場照片三張及現場圖、扣押物品目錄表、贓物保管收據各一份，
    可資佐證，亦足以認被告巳○○此部分自白應與事實相符。是本案事證已臻明確
    ，被告巳○○上開犯行，均堪認定。
二、查扣案如附表一編號二至六所示之Ｔ型起子、老虎鉗、活動扳手、開口扳手、自
    製平口起子等物，均屬鐵器硬物而有相當重量，其中如附表一編號二、六所示起
    子尖端且甚為銳利，有照片一張附卷可稽，客觀上均已足對人之生命、身體、安
    全構成威脅，被告巳○○關於事實欄一所示部分，係攜帶上開已屬兇器之物而為
    如附表三、四、五所示竊盜行為，竊取得手後，並以車內資料打電話向車主以恫
    稱將加損害於其等車輛之事為恐嚇，致如附表三編號三、四、五、六、七，附表
    四編號一、二、三、四、五、七、八、九及附表五所示被害人丁○○等人，使該
    被害人等依其指示交付財物等行為，及關於事實欄二所示竊取被害人酉○○所有
    行動電話機具之行為，核係犯刑法第三百二十一條第一項第三款攜帶兇器竊盜罪
    、第三百四十六條第一項恐嚇取財既遂罪（其餘如附表三編號一、二、八及附表
    四編號六所示部分，則因各該被害人未依其等指示匯款而未得逞，係犯刑法第三
    百四十六條第三項、第一項恐嚇取財未遂罪，附予敘明）及第三百二十條第一項
    普通竊盜罪。被告巳○○與共同被告壬○○彼此間，就上開如事實欄一所示之竊
    盜及恐嚇取財等犯行，有犯意聯絡、行為分擔，應為共同正犯。又如事實欄一所
    示部分，其所犯多次攜帶兇器竊盜罪，及恐嚇取財既遂（如附表三編號三、四、
    五、六、七，附表四編號一、二、三、四、五、七、八、九及附表五所示部分）
    、未遂罪（如附表三編號一、二、八及附表四編號六所示部分），均時間緊接，
    方法相同，所犯係構成要件相同之罪名（其中恐嚇取財罪部分雖有既、未遂之分
    ），顯係基於概括犯意反覆為之，均為連續犯，應依刑法第五十六條各論以一攜
    帶兇器竊盜既遂罪、恐嚇取財既遂罪，並均依法加重其刑。公訴意旨雖未論及如
    附表五所示部分，惟此部分與其餘論罪科刑部分有連續犯之裁判上一罪關係，已
    如前述，本院自得併與審理。又被告巳○○關於如事實欄一所示部分所犯前開二
    罪間，具有方法與結果之牽連關係，為牽連犯，應依刑法第五十五條規定，從一
    重之恐嚇取財既遂罪處斷。其所犯如事實欄一所示恐嚇取財罪與如事實欄二所示
    普通竊盜罪二罪間，犯意各別，罪名不同，應予分論併罰。被告巳○○前於八十
    七年、八十八年間分別因賭博及施用、轉讓毒品案件，前者經法院判處有期徒刑
    五月，如易科罰金，以三百元折算一日確定，並於八十六年七月二十五日易科罰
    金而執行完畢，後者則經法院判處罪刑並定其應執行有期徒刑一年且確定在案後
    ，於八十九年十月十六日執行完畢，有台灣台中地方法院檢察署刑案資料查註紀
    錄表、台灣高等法院被告全國前案紀錄表各一件在卷可按，其於受有期徒刑之執
    行完畢後，五年內各再犯本案有期徒刑以上之罪，均為累犯，應依刑法第四十七
    條規定，分別加重其刑（恐嚇取財部分遞加重其刑）。爰審酌被告巳○○素行非
    佳，有台灣台中地方法院檢察署刑案資料查註紀錄表、台灣高等法院被告全國前
    案紀錄表各一份可查，且其正值年輕力壯，卻不思循正途賺取財富，如事實欄一
    所示部分所為犯行次數即達三十次，導致被害人財產受損，接獲恐嚇電話造成心
    理上恐懼不安，危害社會治安頗鉅，犯後猶飾詞狡辯而未能坦承犯行，關於事實
    欄二所示部分則已坦承犯行，竊得財物亦已歸還被害人酉○○，及其各該犯罪手
    段、動機等一切情狀，分別量處如主文所示之刑，並定其應執行刑。至於如事實
    欄一所示部分扣案如附表一所示之物，其中如附表一編號一至八所示之物，均係
    共同被告壬○○所有，且係供被告巳○○與共同被告壬○○行竊或以電話恐嚇勒
    贖所用之物，業據共同被告壬○○供明在卷，應依刑法第三十八條第一項第二款
    規定，併予宣告沒收；另如附表一編號九、十所示之物，其中如附表一編號九所
    示號碼0000000000之行動電話一具，係如附表三編號六被害人Ａ○○
    所有，且已經其領回在案，並非被告所有，另一具號碼為0000000000
    之行動電話一具，與如附表一編號十所示之物，雖均係共同被告壬○○所有，迭
    經共同被告壬○○供明僅用以自己為通話使用，並未持以為上開犯行，此尚難認
    係供被告巳○○與共同被告壬○○犯罪所用之物，自無從併予宣告沒收，則附此
    敘明之。
三、另台灣台中地方法院檢察署檢察官分別以九十二年度偵字第二九四一、七四七二
    號案件移送併辦之部分，係以被告巳○○尚有於九十二年一月二十三日一時三十
    分許，在台中市○○區○○路一０六號竊取被害人黃榮烽所有切割機一部，及於
    九十二年四月三日二十一時，在台中縣神岡鄉○○路四二七號竊取被害人林詩從
    所有氣動工具一組之部分，訊據被告巳○○固坦承有於前揭時地竊取各該物品之
    行為，惟亦陳稱此與本案論罪科刑部分所為竊盜行為並無關聯，再參諸此併辦部
    分行為與本案論罪科刑之如事實欄一、二所示部分時間均各相隔約半年餘、九月
    餘，實難認此二併辦案件與本案論罪科刑部分有何屬連續犯之裁判上一關係可言
    ，本院自無從併與審理，均應退回由檢察官另為適當處理，併予敘明。
據上論斷，應依刑事訴訟法第二百九十九條第一項前段，刑法第二十八條、第五十六
條、第三百二十條第一項、第三百二十一條第一項第三款、第三百四十六條第一項、
第五十五條、第四十七條、第五十一條第五款、第三十八條第一項第二款，罰金罰鍰
提高標準條例第一條前段，判決如主文。
中      華      民  國    九十二    年      七      月     十一     日
                              臺灣臺中地方法院刑事第一庭
                                法  官  林  麗  真
右正本證明與原本無異。
如不服本判決，應於送達後十日內向本院提出上訴狀（須附繕本），上訴於台灣高等
法院台中分院。
                                書記官
中      華      民      國    九十二    年      七      月     十一     日
附錄本案論罪科刑法條全文：
中華民國刑法第三百二十條
 (普通竊盜罪、竊佔罪)
意圖為自己或第三人不法之所有，而竊取他人之動產者，為竊盜罪，處五
年以下有期徒刑、拘役或五百元以下罰金。
意圖為自己或第三人不法之利益，而竊佔他人之不動產者，依前項之規定
處斷。
前二項之未遂犯罰之。
中華民國刑法第三百二十一條
 (加重竊盜罪)
犯竊盜罪而有左列情形之一者，處六月以上五年以下有期徒刑：
一  於夜間侵入住宅或有人居住之建築物、船艦，或隱匿其內而犯之者。
二  毀越門扇、牆垣或其他安全設備而犯之者。
三  攜帶兇器而犯之者。
四  結夥三人以上而犯之者。
五  乘火災、水災或其他災害之際而犯之者。
六  在車站或埠頭而犯之者。
前項之未遂罰之。
中華民國刑法第三百四十六條
 (單純恐嚇罪)
意圖為自己或第三人不法之所有，以恐嚇使人將本人或第三人之物交付者
，處六月以上五年以下有期徒刑，得併科一千元以下罰金。
以前項方法得財產上不法之利益，或使第三人得之者，亦同。
前二項之未遂犯罰之。
附表一：
┌──┬───────────┬─────┬────┬─────────┐
│編號│    名      稱        │  單  位  │  數量  │      備      註  │
├──┼───────────┼─────┼────┼─────────┤
│一  │      手套            │  副      │    一  │                  │
├──┼───────────┼─────┼────┼─────────┤
│二  │      Ｔ型起子        │  支      │    三  │起訴書誤載為一支  │
├──┼───────────┼─────┼────┼─────────┤
│三  │      老虎鉗          │  支      │    一  │                  │
├──┼───────────┼─────┼────┼─────────┤
│四  │      活動扳手        │  支      │    一  │                  │
├──┼───────────┼─────┼────┼─────────┤
│五  │      開口扳手        │  支      │    一  │                  │
├──┼───────────┼─────┼────┼─────────┤
│六  │      自製起子        │  支      │    三  │起訴書誤載為一支  │
├──┼───────────┼─────┼────┼─────────┤
│七  │      手提包          │  個      │    一  │                  │
├──┼───────────┼─────┼────┼─────────┤
│八  │      ＩＣ電話卡      │  張      │    一  │                  │
├──┼───────────┼─────┼────┼─────────┤
│九  │      易付卡          │  張      │    二  │                  │
├──┼───────────┼─────┼────┼─────────┤
│十  │      行動電話        │  具      │    二  │其中一具係被害人蔡│
│    │                      │          │        │錦煌所有，由Ａ○○│
│    │                      │         │        │領回。            │
└──┴───────────┴─────┴────┴─────────┘
附表二：
編  號    銀  行  名  稱          戶      名        帳        號
  一    香港匯豐銀行台南分行        王俊賢      000000000000
  二    中國信託商業銀行文心分行    邱煥書      000000000000
  三    玉山商業銀行高雄分行        陳永春      0000000000000
附表三：
編號  時    間      地      點        車主車號          恐嚇取財既未遂
一  4.15.時許  台中縣潭子鄉      宇○○所有車牌號  宇○○未接到電話，而
                  仁愛路二段二      碼二Ｑ－四五一一  恐嚇取財未遂。
                  四二巷二九號      號自小客車乙部
                  前
二  5.1.８時許  台中縣潭子鄉      卯○○所有車牌號  因卯○○已找回該部自
                  嘉豐路三五六      碼Ｒ一－八九０九  小貨車，而恐嚇取財未
                  號                號自小貨車乙部    遂。
                                    （起訴書誤載為Ｒ
         一－四五一一）
三  5.8.時許  台中縣潭子鄉中    丁○○所有車牌號
                  山路二段五七０    碼ＮＹ－０二一五  丁○○電匯五千元至三
                  號前              號自小客車乙部    000000000號
                                                      不明帳戶內，而恐嚇取
                                                      財既遂。
四  5.７時許  台中市○○○路    寅○○所有車牌號  寅○○電匯六千元至不
                  中山醫院前        碼ＮＭ－二五００  明帳戶內，而恐嚇取財
                                    號自小貨車乙部    既遂。
五  5.７時許  台中市南區建      何育鑌所有車牌號  何育鑌電匯二萬元至附
                  國北路一段一      碼Ｂ五－五四０一  表二所示編號二之帳戶
                  五七號前          號自小客車乙部    內，而恐嚇取財既遂。
六  6.16.時  台中市○○路      Ａ○○所有車牌號  Ａ○○電匯二萬元至附
    分許          與柳川東路口      碼Ｋ八－二八０五  表二所示編號二之帳戶
                                    號自小客車乙部    內，而恐嚇取財既遂。
七  6.19.１時  台中縣潭子鄉      甲○○所有車牌號  甲○○電匯二萬元至附
    分許          圓通南路二七      碼Ｘ三－０九一三  表二所示編號三之帳戶
                  六巷內            號自小貨車乙部    內，而恐嚇取財既遂。
八  6.19.時許  台中市柳川西      癸○○所有車牌號  巳○○打電話要求李俊
                  路二段一一七      碼ＱＲ－八二七二  謀電匯四萬元至附表二
                  號前              號自小客車乙部    所示編號一之帳戶內。
                                                      因癸○○報警處理，而
                                                      恐嚇取財未遂。
附表四：
編號  時    間      地      點        車主車號          恐嚇取財既未遂
一  5.6.５時許    新竹市香山區    李俊賢所有車牌號  李俊賢電匯四萬元至附
                    東華路九三號    碼Ｇ三－七八七九  表二所示編號一帳戶內
                    前              號自小客車乙部    ，而恐嚇取財既遂。
二  6.3.３時許    台中縣豐原市    丙○○所有車牌號  丙○○電匯一萬五千元
   田心路二段二    碼Ａ八－九六七０  至附表二所示編號二帳
                    七二巷口        號自小貨車乙部    戶內，而恐嚇取財既遂
                                                      。
三  6.3.５時許    同右址          玄○○所有車牌號  玄○○電匯二萬元至附
                                    碼Ｈ九－八七九０  表二所示編號二帳戶內
                                    號自小貨車乙部    ，而恐嚇取財既遂。
四  6.3.８時許    台中市○○路    辰○○所有車牌號  辰○○電匯一萬元至附
                    三六二之一號    碼ＴＪ－五五四０  表二所示編號二帳戶內
                    前              號自小客車乙部    ，而恐嚇取財既遂。
五  6.3.時許    台中縣豐原市    戊○○所有車牌號  戊○○電匯六千元至附
                    豐南街二四八    碼ＯＰ－七八二０  表二所示編號二帳戶內
                    號前            號自小客車乙部    ，而恐嚇取財既遂。
六  6.5.６時    台中市○○路    子○○所有車牌號  因子○○拒絕匯款，而
    分許            三段五七號前    碼Ｈ四－二九二０  恐嚇取財未遂。
                             號自小客車乙部
七  6.5.８時許    台中市○○路    天○○所有車牌號  天○○電匯六千零五十
                    一二段二九０    碼ＰＪ－四四五九  元至附表二所示編號二
                    號前            號自小客車乙部    帳戶內，而恐嚇取財既
                                                      遂。
八  6.11.半夜      台中市柳川西    亥○○所有車牌號  亥○○電匯一萬元至附
                    街附近          碼ＱＮ－二四一０  表二所示編號二帳戶內
                                    號自小客車乙部    ，而恐嚇取財既遂。
九  6.12.３時許    台中市大墩一    廖述旺所有車牌號  廖述旺電匯三萬元至附
                    街八八號前      碼Ｃ五－五六五三  表二所示編號二帳戶內
                                    號自小客車乙部    ，而恐嚇取財既遂。
                                    （起訴書誤載為Ｇ
                                    五－五六五三）
附表五：
┌──┬────┬────────┬────────┬─────────┐
│編號│時    間│    地      點  │    車主車號    │    恐嚇取財既未遂│
├──┼────┼────────┼────────┼─────────┤
│一  │91.4.13 │台中市○○○路二│黃○○、車牌號碼│黃○○電匯一萬元至│
│    │        │八九巷旁        │ＤＫ－１９０８小│附表二編號二所示帳│
│    │        │                │客車一部        │戶內，而恐嚇取財既│
│    │        │                │                │遂。              │
│    │        │                │                │                  │
├──┼────┼────────┼────────┼─────────┤
│二  │91.4.15 │台中市○○路○段│午○○、車牌號碼│午○○電匯一萬元八│
│    │        │一一巷二八號旁  │Ｂ６－４８２０小│千元至附表二編號  │
│    │        │                │客車一部        │二所示帳戶內，而恐│
│    │        │                │                │嚇取財既遂        │
│    │        │                │                │。                │
├──┼────┼────────┼────────┼─────────┤
│三  │91.4.24 │台中縣豐原市中興│乙○○、車牌號碼│乙○○電匯一萬元至│
│    │        │路二九二巷五號  │Ｒ９－６３５０小│附表二編號二所示帳│
│    │        │                │客車一部        │戶內，而恐嚇取財既│
│    │        │                │                │遂。              │
│    │        │                │                │                  │
├──┼────┼────────┼────────┼─────────┤
│四  │91.4.25 │台中市○○街三一│丑○○、車牌號碼│丑○○電匯二萬元至│
│    │        │巷三弄二號前    │Ｈ７－５９８７小│附表二編號二所示帳│
│    │        │                │客車一部        │戶內，而恐嚇取財既│
│    │        │                │                │遂。              │
│    │        │                │                │                  │
├──┼────┼────────┼────────┼─────────┤
│五  │91.5.08 │苗栗縣竹南鎮中盧│宙○○、車牌號碼│宙○○電匯一萬元至│
│    │        │路二四九之一號  │ＭＩ－７００２小│附表二編號二所示帳│
│    │        │                │客車一部        │戶內，而恐嚇取財既│
│    │        │                │                │遂。              │
│    │        │                │                │                  │
├──┼────┼────────┼────────┼─────────┤
│六  │91.5.10 │新竹縣竹東鎮三除│地○○、車牌號碼│地○○電匯一萬元五│
│    │        │重里中興路      │ＳＡ－６１８８小│千元至附表二編號二│
│    │        │                │客車一部        │所示帳戶內，而恐嚇│
│    │        │                │                │取財既遂。        │
│    │        │                │                │                  │
├──┼────┼────────┼────────┼─────────┤
│七  │91.5.16 │新竹市○區○○路│Ｂ○○、車牌號碼│Ｂ○○電匯三萬元至│
│    │        │二段四八一號    │ＪＺ－３３３１小│附表二編號二所示帳│
│    │        │                │客車一部        │戶內，而恐嚇取財既│
│    │        │                │                │遂。              │
│    │        │                │                │                  │
├──┼────┼────────┼────────┼─────────┤
│八  │91.5.17 │台中縣后里鄉三豐│未○○、車牌號碼│未○○電匯一萬五千│
│    │        │路一００巷二號  │ＨＴ－７４９２小│元至附表二編號二所│
│    │        │                │客車一部        │示帳戶內，而恐嚇取│
│    │        │                │                │財既遂            │
│    │        │                │                │                  │
├──┼────┼────────┼────────┼─────────┤
│九  │91.5.28 │台中縣豐原市中正│韋慶麟、車牌號碼│韋慶麟電匯一萬元至│
│    │        │路七四六號前    │Ｍ３－６３９２小│附表二編號二所示帳│
│    │        │                │客車一部        │戶內，而恐嚇取財既│
│    │        │                │                │遂                │
│    │        │                │                │                  │
├──┼────┼────────┼────────┼─────────┤
│十  │91.5.29 │台中縣大雅鄉神林│申○○、車牌號碼│申○○電匯二萬元至│
│    │        │南路五一號前    │６Ｑ－７３２６小│附表二編號二所示帳│
│    │        │                │客車一部        │戶內，而恐嚇取財既│
│    │        │                │                │遂。              │
│    │        │                │                │                  │
├──┼────┼────────┼────────┼─────────┤
│十  │91.5.30 │台中市○○路崇德│戌○○、車牌號碼│戌○○電匯八千元至│
│一  │或31    │路口            │ＢＤ－１５８７小│附表二編號二所示帳│
│    │        │                │客車一部        │戶內，而恐嚇取財既│
│    │        │                │                │遂。              │
│    │        │                │                │                  │
├──┼────┼────────┼────────┼─────────┤
│十  │91.5.25 │台北市信義區松信│庚○○、車牌號碼│庚○○電匯七萬元至│
│二  │或28    │路一六三號前    │８Ｂ－１７１０小│附表二編號三所示帳│
│    │        │                │客車一部        │戶內，而恐嚇取財既│
│    │        │                │                │遂。              │
│    │        │                │                │                  │
├──┼────┼────────┼────────┼─────────┤
│十  │91.6.17 │台中市○○路○段│己○○、車牌號碼│己○○電匯五萬元至│
│三  │        │一四一巷三三之一│５Ｊ－６４３３小│附表二編號三所示帳│
│    │        │號前            │客車一部        │戶內，而恐嚇取財既│
│    │        │                │                │遂。              │
│    │        │                │                │                  │
└──┴────┴────────┴────────┴─────────┘


司法院資訊處製作；財團法人民間司法改革基金會備份。
